臺灣臺中地方法院刑事判決　　　　　　　96年度易字第2089號
公　訴　人　臺灣臺中地方法院檢察署檢察官
被　　　告　丙○○
上列被告因恐嚇案件，經檢察官提起公訴（九十六年度偵字第五
四五五號），本院判決如下：
    主　　文
丙○○以加害生命、身體之事恐嚇他人致生危害於安全，處拘役
拾日，如易科罰金，以新臺幣壹仟元折算壹日。
    犯罪事實
一、丙○○與甲○○前於民國九十年間，曾因傷害案件心生嫌隙
    ，詎丙○○於民國九十五年十二月二十三日十一時許，在臺
    中縣梧棲鎮○○街七八號劉文乾經營之臭豆腐店內偶遇甲○
    ○，丙○○遂向甲○○索討新臺幣（下同）五萬元之醫藥費
    ，惟遭甲○○拒絕，丙○○竟基於恐嚇之犯意，當場向甲○
    ○恫稱：「若你不處理，將要把你斷手斷腳，讓你死的很難
    看」等語，以此加害害生命、身體之事恐嚇甲○○，致甲○
    ○心生畏懼。嗣經甲○○報警而查獲。
二、案經臺中縣警察局清水分局報告臺灣臺中地方法院檢察署檢
    察官偵查起訴。
    理    由
一、訊據被告丙○○固坦承於九十五年十二月二十三日十一時許
    ，在臺中縣梧棲鎮○○街七八號劉文乾經營之臭豆腐店內偶
    遇證人甲○○之事實，惟矢口否認有任何恐嚇之犯行，其辯
    稱：當時伊只有說以後大家不要碰到，劉文乾當時在店內，
    並沒有聽到，可能是甲○○生氣，才跟警察說伊恐嚇其云云
    ，惟查：證人甲○○於本院審理時證稱：九十五年十二月二
    十三日十一時許，伊在臺中縣梧棲鎮○○街七八號劉文乾經
    營之臭豆腐店內遇到被告，當時伊在店內吃麵，被告叫伊出
    去，向伊要五萬元，不然要將伊斷手斷腳，也說要讓伊死的
    很難看等語，核與證人即臭豆腐店之老闆於偵查中證述聽聞
    被告恫嚇甲○○之內容相符，而證人劉文乾與被告並無仇怨
    當無刻意構陷被告之動機，而其所證亦與證人甲○○前開證
    述之內容相符，是其所證應可採信。被告雖以前揭詞情置辯
    ，惟被告於本院訊問證人甲○○，證人甲○○為上述之證言
    後，被告即改稱：伊沒有說要讓證人甲○○斷手斷腳，伊是
    跟證人甲○○說要給伊五萬元，如果不給伊五萬元，就會像
    伊的手一樣（被告比出以手掌橫切手背之手勢），就是斷手
    筋的意義，伊也沒說要證人甲○○死的很難看云云（本院卷
    第一九頁），被告先前均否任有任何恫嚇之行為，然於證人
    甲○○為前開證述後，即又坦認曾向證人甲○○陳稱：「會
    像伊手一樣」，並比出上開手勢，顯見被告確有刻意隱匿部
    分事證之心態，是其所辯是否詳實，即非無疑。故本院參照
    前開之說明，認應以證人甲○○、劉文乾前開證言為可採，
    被告確有向證人甲○○以前開言詞恫嚇一事，應可認定。又
    被告向證人甲○○旋恫嚇後，致證人甲○○心生恐懼，遂報
    警處理一節，亦據證人甲○○證述明確。準此，被告前開所
    辯應屬臨訟脫罪之詞，而無足採，本案事證明確，被告前開
    犯行足堪認定。
二、核被告所為係犯刑法第三百零五條之恐嚇罪，本院審酌被告
    因細故即出言恫嚇證人甲○○，不僅使證人甲○○心理遭受
    恐懼，亦影響社會治安，及其犯罪之目的、手段暨其犯後猶
    飾詞狡辯之犯後態度，惟念及已與證人甲○○達成和解等一
    切情狀，量處如主文所示之刑，並諭知易科罰金之標準。
據上論斷，應依刑事訴訟法第二百九十九條第一項前段，刑法第
三百零五條、第四十一條第一項前段，刑法施行法第一條之一第
一項、第二項前段，判決如主文。
本案經檢察官乙○○到庭執行職務。
中　　華　　民　　國　　96　　年　　5　　月　　29 　　日
                  刑事第十四庭  法  官  劉逸成
上正本證明與原本無異。
如不服本判決，應於送達後十日內向本院提出上訴狀（須附繕本
），上訴於臺灣高等法院臺中分院。
                                書記官  高勳楠
中　　華　　民　　國　　96　　年　　5　　月　　29 　　日
附錄論罪科刑法條：
刑法第305條
以加害生命、身體、自由、名譽、財產之事，恐嚇他人致生危害
於安全者，處二年以下有期徒刑、拘役或3百元以下罰金。
